---
title: "Auto-msgMark"
author: "Soledad"
date: "2024-05-15"
output: html_document
---

```{r setup, include=FALSE}
knitr::opts_chunk$set(echo = TRUE)
```

## R Markdown

```markdown
# Análisis de Datos del Conjunto "Auto MPG"

## Paso 1: Importar y Visualizar los Datos

```{r}
# Cargando la biblioteca readr para leer el archivo CSV
library(readr)
library(dplyr)
# Importar el archivo auto_mpg.csv
auto_mpg <- read_csv("auto-mpg.csv")

# Visualizar las primeras filas del conjunto de datos
head(auto_mpg)
```

## Paso 2: Entender la Base de Datos

```{r}
# Renombrar las columnas al español
auto_mpg <- auto_mpg %>%
  rename(
    consumo_combustible = mpg,
    cilindros = cylinders,
    desplazamiento = displacement,
    potencia = horsepower,
    peso = weight,
    aceleracion = acceleration,
    ano_modelo = `model year`,
    origen = origin,
    nombre_auto = `car name`
  )

# Muestra la estructura del conjunto de datos
str(auto_mpg)

# Resumen estadístico del conjunto de datos
summary(auto_mpg)
```

## Visualización de Datos

### Gráfico de dispersión: Consumo de combustible vs. Desplazamiento del motor

```{r}
# Gráfico de dispersión
plot(auto_mpg$desplazamiento, auto_mpg$consumo_combustible, 
     xlab = "Desplazamiento del motor (pulgadas cúbicas)", 
     ylab = "Consumo de combustible (millas por galón)",
     main = "Relación entre el consumo de combustible y el desplazamiento del motor")
```

### Gráfico de barras: Distribución de cilindros

```{r}
# Gráfico de barras
barplot(table(auto_mpg$cilindros),
        xlab = "Número de cilindros",
        ylab = "Frecuencia",
        main = "Distribución de cilindros")
```

### Gráfico de cajas: Peso del vehículo por número de cilindros

```{r}
# Gráfico de cajas
auto_mpg$potencia <- as.numeric(auto_mpg$potencia)

boxplot(auto_mpg$peso ~ auto_mpg$cilindros,
        xlab = "Número de cilindros",
        ylab = "Peso del vehículo (libras)",
        main = "Peso del vehículo por número de cilindros")
```

### Gráfico de barras: Distribución de años del modelo

```{r}
# Gráfico de barras
barplot(table(auto_mpg$ano_modelo),
        xlab = "Año del modelo",
        ylab = "Frecuencia",
        main = "Distribución de años del modelo")
```

## Paso 3: Generar la Regresión Lineal

```{r}
# Ajustar un modelo de regresión lineal
regresion <- lm(consumo_combustible ~ cilindros + desplazamiento + potencia + peso + aceleracion + ano_modelo + origen, data = auto_mpg)
summary(regresion)
```

## Paso 4: Evaluar y Ajustar la Regresión Lineal si es Necesario

En este paso, se evalúa el modelo y se pueden ajustar las variables predictoras según la significancia estadística y el rendimiento del modelo.

## Paso 5: Construir un Modelo de Predicción

```{r}
# Crear los nuevos datos para la predicción
nuevos_datos <- data.frame(
  cilindros = 8,
  desplazamiento = 350,
  potencia = 165,
  peso = 3693,
  aceleracion = 11.5,
  ano_modelo = 70,
  origen = 1
)

# Hacer la predicción
predict(regresion, nuevos_datos)
```

## Conclusiones

Analiza los resultados de la regresión y las predicciones para sacar conclusiones sobre el modelo predictivo.

## Ajuste Adicional del Modelo

```{r}
# Ajustar el modelo de regresión lineal nuevamente
auto_mpg$potencia <- as.numeric(auto_mpg$potencia)
regresion_ajustada <- lm(consumo_combustible ~ peso + ano_modelo + origen, data = auto_mpg)
summary(regresion_ajustada)
```

## Predicción con el Modelo Ajustado

```{r}
# Crear un nuevo conjunto de datos con las características del automóvil para predecir
nuevos_datos <- data.frame(
  peso = 3000,
  ano_modelo = 80,
  origen = 1
)

# Hacer la predicción
prediccion <- predict(regresion_ajustada, nuevos_datos)
prediccion
```
```